【裁判字號】    91,訴,1452
【裁判日期】    920311
【裁判案由】    
【裁判全文】
臺灣彰化地方法院刑事判決                        九十一年度訴字第一四五二號
    公  訴  人  臺灣彰化地方法院檢察署檢察官
    被      告  甲○○
          原名郭志敏）住彰化.
右列被告因違反毒品危害防制條例案件，經檢察官提起公訴（九十一年度毒偵字第二
八六五號），本院判決如左：
    主  文
甲○○施用第一級毒品，累犯，處有期徒刑捌月。
    事  實
一、甲○○前因違反肅清煙毒條例及麻醉藥品管理條例等案件，經本院分別判處有期
    徒刑三年六月、五月確定，經接續執行，嗣獲假釋，所餘期間交付保護管束，於
    民國八十六年十二月六日因縮刑假釋期滿未經撤銷，視為業已執行完畢。其另因
    施用毒品案件，先後二次經觀察、勒戒後，均認無繼續施用毒品之傾向，分別由
    臺灣臺中地方法院檢察署於八十七年十月二十六日以八十七年度偵字第二二四八
    ０號，及臺灣彰化地方法院檢察署檢察官於九十年十一月二十日以九十年度毒偵
    字第三七九五號為不起訴處分確定。詎其不思悔改，復於九十一年七月六日上午
    十一時許，在彰化縣不詳地點，以將第一級毒品海洛因摻入香煙內，點火吸食之
    方式，施用第一級毒品海洛因一次。嗣於同日十五時五十分許，在彰化縣員林鎮
    ○○路○段三六一號前，為警查獲其與黃松霖（所涉毒品案件，業據檢察官提起
    公訴，現由本院另案通緝中）、楊志賢（所涉毒品案件，業經本院以九十一年度
    訴字第一０九五號判處有期徒刑一年六月在案）同處一地，而查悉上情。
二、案經彰化縣警察局田中分局報告臺灣彰化地方法院檢察署檢察官偵查起訴。
    理  由
一、訊據被告甲○○固不否認有於右揭時、地，施用摻有第一級毒品海洛因之香煙乙
    節，惟矢口否認有何違反毒品危害防制條例之犯行，辯稱：伊於查獲當日十一時
    許，在彰化市遇見綽號「阿林仔」之友人，旋駕車搭載友人返回彰化縣員林鎮住
    處，在車上友人請伊抽香煙，伊並不知香煙內摻有海洛因云云。經查：被告甲○
    ○於九十一年七月六日十五時五十分許獲案時，為警採集其尿液送驗結果，確呈
    嗎啡陽性反應，有彰化縣衛生局煙毒尿液檢驗成績書附卷可稽，按海洛因經注射
    入人體後，約百分之八十於廿四小時內自尿中排出，一般而言，尿液中能否驗出
    嗎啡陽性反應與其投與量投與途徑、採尿時間、個人體質及檢驗方法之靈敏度有
    關，國外曾有文獻報導注射六毫克之海洛因鹽酸量，其代謝物嗎啡之平均可檢出
    時限約為廿六小時。另嗎啡經注射入人體後，百分之九十以上於廿四小時內自尿
    中排出，國外曾有文獻報導指出注射二十毫克之嗎啡硫酸鹽，其嗎啡之平均可檢
    出時限約為四十五小時（參行政院衛生署藥物食品檢驗局八十一年九月八日藥檢
    一字第八一一四八八五號函），故可推知被告於前揭經警採尿前四十五小時某一
    時刻施用海洛因無訛。再者被告前有多次違反肅清煙毒條例及麻醉藥品管理條例
    之前科紀錄，復因違反毒品危害防制條例案件，經二次裁定送觀察勒戒，其對於
    毒品顯然有相當之認識，且毒品海洛因價格非低，其友人何須刻意隱瞞，被告所
    辯核與常情有違，非足憑採。又其因施用毒品案件，先後二次經觀察、勒戒後，
    均認無繼續施用毒品之傾向，分別由臺灣臺中地方法院檢察署於八十七年十月二
    十六日以八十七年度偵字第二二四八０號，及臺灣彰化地方法院檢察署檢察官於
    九十年十一月二十日以九十年度毒偵字第三七九五號為不起訴處分確定，有該不
    起訴處分書及臺灣高等法院被告全國前案紀錄表在卷可稽，其於五年內再犯本案
    ，核屬三犯，本件事證明確，被告上開犯行洵堪認定。
二、核被告所為，係犯毒品危害防制條例第十條第一項之施用第一級毒品罪。被告持
    有第一級毒品海洛因施用，其持有海洛因之低度行為，已為施用海洛因之高度行
    為所吸收，不另論罪。末查被告前因違反肅清煙毒條例及麻醉藥品管理條例等案
    件，經法院分別判處有期徒刑三年六月、五月確定，經接續執行，嗣獲假釋，所
    餘期間交付保護管束，於八十六年十二月六日因縮刑假釋期滿未經撤銷，視為業
    已執行完畢，有臺灣高等法院被告全國前案紀錄表附卷可按，其於受有期徒刑執
    行完畢後，五年內再犯本件有期徒刑之罪，應論以累犯，依法加重其刑。爰審酌
    被告之素行，及其犯罪之動機、目的在圖一己感官上之享受，犯罪手段、犯罪所
    生危害尚屬平和，暨犯罪後否認犯行之態度等一切情狀，量處如主文所示之刑，
    以示懲儆。
據上論斷，應依刑事訴訟法第二百九十九條第一項前段，毒品危害防制條例第十條第
一項，刑法第十一條前段、第四十七條，判決如主文。
本案經檢察官唐道發到庭執行職務。
中    華    民    國    九十二      年      三      月      十一        日
                                臺灣彰化地方法院刑事第二庭
                                    審判長法官  林  欽  章
                                    法      官  李  水  源
                                    法      官  郭  麗  萍
右正本證明與原本無異。
如不服本判決，應於判決送達後十日內向本院提出上訴狀( 須附繕本 )。
                                    法院書記官  施  嘉  玫
中    華    民    國    九十二      年      三      月      十一        日
毒品危害防制條例第十條第一項：
施用第一級毒品者，處六月以上五年以下有期徒刑。


司法院資訊處製作；財團法人民間司法改革基金會備份。
